【裁判字號】    97,聲減,115
【裁判日期】    970829
【裁判案由】    聲請減刑等
【裁判全文】
臺灣屏東地方法院刑事裁定             97年度聲減字第115號
聲  請  人  臺灣屏東地方法院檢察署檢察官
受  刑  人  甲○○
上列受刑人因聲請減刑案件，已經判決罪刑確定，聲請人聲請減
刑（97年度聲減字第86號），本院裁定如下：
    主  文
甲○○所犯如附表編號一所示之罪，減刑如下欄位所示；並與附
表編號二所示犯罪減得之刑，應執行有期徒刑肆月又拾伍日，如
易科罰金，以銀元佰元即新臺幣玖佰元折算壹日。
    理  由
一、受刑人甲○○因違反臺灣地區與大陸地區人民關係條例二罪
    ，各經判刑確定如附表所示在案。茲聲請人以其犯罪時間於
    民國96年4 月24日以前，合於減刑條件，其中附表編號二所
    示之罪已經另案減刑完畢，爰聲請就編號一所示之罪聲請減
    刑，並與附表編號二所示之罪減得之刑定其應執行之刑。
二、按數罪併罰之案件，其各罪判決均係宣告刑，縱令其中一罪
    之宣告刑在形式上已經執行，仍應由法院定其應執行刑，俟
    檢察官指揮執行「應執行刑」時，再就形式上已執行部分予
    以折抵（最高法院87年度臺上字第4099號判決參照）。經核
    附表所示各案件之判決書、臺灣高等法院被告前案紀錄表及
    臺灣屏東地方法院檢察署刑案資料查註紀錄表，其中附表編
    號一已於95年6 月27日繳納罰金執行完畢，準此，本件雖已
    執行其中一罪之宣告刑，檢察官聲請定其應執行之刑，於法
    仍無不合，故本件聲請為有理由，應予准許。
三、茲按裁判確定前犯數罪者，併合處罰之；數罪併罰，有2 裁
    判以上者，依刑法第51條之規定，定其應執行之刑，刑法第
    50條、第53條分別定有明文。次按刑法第2 條第1 項規定：
    「行為後法律有變更者，適用行為時之法律。但行為後之法
    律有利於行為人者，適用最有利於行為人之法律」。經查：
  (一)受刑人所犯各罪均符合最重本刑為5 年以下有期徒刑以下之
    刑之罪，而受6 個月以下有期徒刑或拘役宣告之情形，依修
    正後刑法第41條第2 項規定，其數罪併罰限於應執行之刑未
    逾6 月者，方得適用同條第1 項關於易科罰金之規定，然修
    正前刑法同條項規定，並無此限制，茲本件所定應執行刑未
    逾6 月，自不生新舊法比較之問題，應依一般法律適用原則
    ，適用裁判時法。
  (二)本件受刑人於裁判確定前所犯數罪，該二罪行為後，刑法業
    於95年7 月1 日修正施行，修正前刑法第51條規定：「數罪
    併罰，分別宣告其罪之刑，依左列各款定其應執行者：」，
    其中第5 款規定：「宣告多數有期徒刑者，於各刑中之最長
    期以上，各刑合併之刑期以下，定其刑期。但不得逾20年。
    」；修正後刑法第51條第5 款則規定：「宣告多數有期徒刑
    者，於各刑中之最長期以上，各刑合併之刑期以下，定其刑
    期。但不得逾30年。」，就本件宣告刑合併之數，修正前刑
    法第51條第5 款規定對被告既無有利或不利之情形，自不生
    新舊法比較之問題應依一般法律適用原則，逕適用裁判時法
    （最高法院95年度第21次刑事庭會議決議意旨參照）。
  (三)94年2 月2 日修正公布前後之刑法第41條關於易科罰金之折
    算標準，原規定以銀元1 元以上3 元以下折算1 日，修正後
    規定則以新臺幣1 千元、2 千元、3 千元折算1 日，茲數罪
    併罰定執行刑之立法意旨，兼為便利刑之執行及受刑人之利
    益，倘各罪裁判易刑標準兼有依舊法及新法諭知者，其合併
    定刑後之易刑標準，依刑法第2 條第1 項之規定，應擇有利
    於受刑人之折算標準適用之（最高法院84年度臺非字第452
    號、86年度臺非字第87號判決、72年度第9 次刑事庭會議決
    議(一)參照）。是本件應擇最有利於受刑人之折算標準即以銀
    元300 元即新臺幣900 元折算1 日，應併敘明。
四、另罰金罰鍰提高標準條例第2 條因上開修正後刑法第41條已
    就易科罰金之折算標準予以明文而無存在必要，於95年5 月
    17日經修正刪除，95年7 月1 日生效，然本件既仍適用修正
    前刑法第41條第1 項前段之規定定被告易科罰金之折算標準
    ，自仍應適用修正前罰金罰鍰提高標準條例第2 條之規定提
    高折算之罰金數額，茲為免與刑法第41條第1 項修正施行後
    所定易科罰金折算標準改採新臺幣計算產生混淆，爰依現行
    法規所定貨幣單位折算新臺幣條例第2 條敘明其易科罰金應
    折算新臺幣之數額，附此敘明。
五、爰依中華民國96年罪犯減刑條例第2 條第1 項第3 款、第8
    條第1 項，刑法第2 條第1 項、94年2 月2 日修正公布前第
    41條第1 項前段、第2 項、修正後刑法第51條第5 款，罰金
    罰鍰提高標準條例第1 條前段、修正前罰金罰鍰提高標準條
    例第2 條，現行法規所定貨幣單位折算新臺幣條例第2 條，
    裁定如主文。
中    華    民    國    97    年    8     月    29    日
                  刑事第二庭    法  官  陳松檀
以上正本證明與原本無異。
如不服本裁定應於收受送達後五日內向本院提出抗告書狀敘述抗
告之理由抗告於臺灣高等法院高雄分院。
中    華    民    國    97    年    8     月    29    日
                                書記官  黃佳惠
【附  表】
┌───────┬───────────┬───────────┐
│編          號│         一           │          二          │
├───────┼───────────┼───────────┤
│罪          名│臺灣地區與大陸地區人民│       偽造文書       │
│              │關係條例              │                      │
├───────┼───────────┼───────────┤
│              │有期徒刑陸月，如易科罰│有期徒刑伍月，減為有期│
│宣    告    刑│金，以銀元佰元即新臺│徒刑貳月又拾伍日，如易│
│              │幣玖佰元折算壹日      │科罰金，以銀元佰元即│
│              │                      │新臺幣玖佰元折算壹日  │
├───────┼───────────┼───────────┤
│犯  罪  日  期│91年5 月22日至同年6 月│      89年8月18日     │
│              │10日                  │                      │
├───────┼───────────┼───────────┤
│偵查機關及案號│臺灣屏東地方法院檢察署│臺灣嘉義地方法院檢察署│
│              │  94年度偵字第5219號  │  92年度偵字第6131號  │
├─┬─────┼───────────┼───────────┤
│最│法      院│      本      院      │   臺灣嘉義地方法院   │
│後├─────┼───────────┼───────────┤
│事│案      號│  95年度簡字第107號   │  96年度簡上字第79號  │
│實├─────┼───────────┼───────────┤
│審│ 判決日期 │       95.03.31       │       97.05.05       │
├─┼─────┼───────────┼───────────┤
│確│法      院│      本      院      │   臺灣嘉義地方法院   │
│定├─────┼───────────┼───────────┤
│之│案      號│  95年度簡字第107號   │  96年度簡上字第79號  │
│判├─────┼───────────┼───────────┤
│決│ 確定日期 │       95.05.08       │       97.05.05       │
├─┴─────┼───────────┼───────────┤
│ 確定判決認定 │修正前臺灣地區與大陸地│      刑法第216條     │
│   所犯法條   │區人民關係條例第79條第│                      │
│              │1項                   │                      │
├───────┼───────────┼───────────┤
│ 適用96年罪犯 │   第2條第1項第3款    │    第2條第1項第3款   │
│減刑條例之規定│                      │                      │
├───────┼───────────┼───────────┤
│減刑後宣告之刑│有期徒刑月，如易科罰│                      │
│              │金，以銀元佰元即新臺│                      │
│              │幣玖佰元折算壹日      │                      │
├───────┼───────────┼───────────┤
│ 原執行指揮書 │臺灣屏東地方法院檢察署│臺灣嘉義地方法院檢察署│
│              │ 95年度執字第1554號   │  97年度執字第1844號  │
└───────┴───────────┴───────────┘


司法院資訊處製作；財團法人民間司法改革基金會備份。
